---
title: "Exercício - ANOVA"
author: "Seu Nome Aqui"
date: today
format:
  html:
    code-fold: true
    embed-resources: true
---

## Pacotes

```{r}
library(tidyverse) # manipulacao de data.frame
library(broom)
```

## Dados e problema

O dataset `PlantGrowth` contém medidas de tamanhos de uma mesma espécie de planta que foram cultivadas em 3 diferentes condições: ctrl, tr1 e tr2. A condição ctrl corresponde a condição sem intervenção nenhuma. tr1 e tr2 foram condições especiais em que os cientistas estavam interessados em saber se influenciava no crescimento das plantas.

```{r}
PlantGrowth
```

## Calcule estatísticas descritivas por grupo

```{r tabela}

PlantGrowth |>
  dplyr::group_by(group) |>
  dplyr::summarise(
    n = dplyr::n(),
    mean = mean(weight),
    sd = sd(weight)
  )

```

```{r grafico}

ggplot(PlantGrowth, aes(x = group, y = weight)) +
  geom_boxplot()

```

## Ajuste do modelo

Ajuste um modelo de regressão linear `lm()` para `weigth` explicado por `group`.

```{r}
modelo <- lm(weight ~ group, data = PlantGrowth)

summary(modelo)
```

<interpretacao>

## Diagnóstico

Rode `plot()` do seu modelo. O modelo está bem ajustado? Os resíduos estão em volta do zero? Existem outliers?

```{r plot}

plot(modelo)

```

Pelos gráficos, parece que o modelo está bem ajustado, a menos de um outlier no grupo `ctrl` e dois outliers no grupo `trt1`.

## Inferência

Consulte `summary()`. Quais as conclusões do teste?
Compare as conclusões com a inspeção visual (tabela e gráfico acima). Está de acordo?

```{r}
summary(modelo)
```

Ambos os testes deram como não significantes a nível de 5%. Isso está de acordo com a inspeção visual, pois os boxplots se sobrepõem.

Faça o mesmo ajuste usando `aov()`

```{r}

modelo_aov <- aov(weight ~ group, data = PlantGrowth)

summary(modelo_aov)
```

O teste F do `aov` deu como significante a nível de 5%. Isso está de acordo com a inspeção visual, já que os grupos de tratamento deram resultados bem diferentes.

Faça os testes 2 a 2 pelo método de Tukey e Bonferroni

```{r}
TukeyHSD(modelo_aov)
```

```{r}
pairwise.t.test(
  PlantGrowth$weight,
  PlantGrowth$group,
  p.adjust.method="bonferroni"
)
```

## Conclusão

Os tratamentos tiveram efeito? Quanto?

trt1 > trt2,
trt1 = ctrl
trt2 = ctrl

Ou seja, nenhum dos tratamentos deu significante a nível de 5% quando comparado com o grupo controle. Porém, o tratamento 1 foi significante quando comparado com o tratamento 2. Isso significa que o tratamento 2 aumentou o peso das plantas em relação ao tratamento 1, mas isso não é muito relevante, já que o tratamento 2 não aumentou o peso das plantas em relação ao grupo controle.