---
title: "Exercício - ANOVA"
author: "Seu Nome Aqui"
date: today
format:
  html:
    code-fold: true
---

## Pacotes

```{r}
library(tidyverse) # manipulacao de data.frame
library(broom)
```

## Dados e problema

O dataset `PlantGrowth` contém medidas de tamanhos de uma mesma espécie de planta que foram cultivadas em 3 diferentes condições: ctrl, tr1 e tr2. A condição ctrl corresponde a condição sem intervenção nenhuma. tr1 e tr2 foram condições especiais em que os cientistas estavam interessados em saber se influenciava no crescimento das plantas.

```{r}
PlantGrowth
plot(weight ~ group, data = PlantGrowth)
```

## Calcule estatísticas descritivas por grupo

```{r tabela}



```

```{r grafico}


```

## Ajuste do modelo

Ajuste um modelo de regressão linear `lm()` para `weigth` explicado por `group`.

```{r}


```

<interpretacao>

## Diagnóstico

Rode `plot()` do seu modelo. O modelo está bem ajustado? Os resíduos estão em volta do zero? Existem outliers?

```{r plot}



```

> TEXTO

## Inferência

Consulte `summary()`. Quais as conclusões do teste?
Compare as conclusões com a inspeção visual (tabela e gráfico acima). Está de acordo?

Faça o mesmo ajuste usando `aov()`

```{r}



```

Faça os testes 2 a 2 pelo método de Tukey e Bonferroni

```{r}



```

## Conclusão

Os tratamentos tiveram efeito? Quanto?

trt1 > trt2,
trt1 = ctrl
trt2 = ctrl
